# 代垫成本费用的会计处理方式

提问人：liuguoan 时间：2022-05-28 16:42:49
陈版您好，A公司与银行、软件提供方签订三方协议，假设软件总价值 200 万，上述软件款由银行支付，企业无需支付任何款项但是三方协议要求与A公司的合作期不得低于 10 年，三年内平均日存款额不能低于 1 亿元，若低于上述金额，将按照比例返还银行支付的软件及实施费用，软件提供也没有给A公司开具发票，请问陈版应该如何进行账务处理较好？

回答人：chenyiwei
这里涉及两项交易： 1 、本企业采购软件，价款 200 万元； 2 、银行附条件为本企业承担上述软件采购成本。
首先对于交易 1 ，正常确认无形资产 200 万元和应付账款（或其他应付款） 200 万元。无形资产的摊销年限确定原则和其他外购软件一致。
其次对于交易 2 ，企业应谨慎评估“与A公司的合作期不得低于 10 年，三年内平均日存款额不能低于 1 亿元”的条件能否满足。如果无法合理确定能够满足的，则在每年末，确定本年度可满足条件的前提下，将无需支付的按比例计算的软件价款视同银行额外支付的利息，确认为利息收入。

提问人：liuguoan 时间：2022-05-31 17:21:22
陈版您好，我还有两个疑问 1 、软件公司没有给A公司开具发票（开给了银行），那么A公司确认无形资产之后对应的摊销应该不能税前扣除，但是确认利息收入是需要纳税的，企业会承担税的损失，企业目前的处理方式为对上述事项不做会计处理。 2 、假设“与A公司的合作期不得低于 10 年，三年内平均日存款额不能低于 1 亿元”的条件可以满足，应如何进行账务处理？直接借应付账款 200 万元贷利息收入 200 万元吗？

回答人：chenyiwei
1 、会计上还是建议恰当反映交易的全貌和经济实质。 2 、是。